【裁判字號】    95,小上,15
【裁判日期】    950227
【裁判案由】    給付運費
【裁判全文】
臺灣高雄地方法院民事裁定            95年度小上字第15號
上  訴  人  台閩水電工程有限公司
法定代理人  甲○○
被上訴人    吳振賢即美峰吊車行
當事人間請求清償貨款事件，上訴人對於民國94年12月28日本院
鳳山簡易庭94年度鳳小字第1961號第一審小額判決提起上訴，本
院裁定如下：
    主        文
上訴駁回。
第二審訴訟費用新台幣壹仟伍佰元由上訴人負擔。
    理        由
一、上訴意旨略以：系爭貨款新台幣（下同）67,725元中，有部
    分已逾2 年時效，依據民法第127 條第1 項第2 款規定已罹
    時效，為此，乃依法提起本件上訴等語，並聲明求為判決原
    第一審判決廢棄，並駁回被上訴人之第一審請求等語。
二、按對於小額程序之第一審判決之上訴，非以其違背法令為理
    由，不得為之；上訴狀內應記載上訴理由，並表明原判決所
    違背之法令和其具體內容，及依訴訟資料可認為原判決有違
    背法定之具體情事；對於小額程序之第一審判決上訴不合法
    者，第二審法院應以裁定駁回之；民事訴訟法第436 條之24
    第2項、第436條之25、第436條之32第2項準用第444條第1項
    前段分別有明文。又當事人於小額訴訟程序之第二審程序不
    得提出新攻擊或防禦方法，但因原法院違背法令致未能提出
    者，不在此限，同法第436 條之28亦有明文。
三、經查：上訴人之上開主張，並未具體指明原審判決有如何不
    適用法規或適用法規不當，或有民事訴訟法第469 條第1 款
    至第5 款所稱當然違背法令之情事，及符合該條款要件之具
    體事實。至上訴人所為部分貨款已罹時效之主張，係屬新防
    禦方法（抗辯）之提出，上訴人於原審審理中並未提出時效
    抗辯，原審自無從併為審酌，且查無其餘民事訴訟法第436
    之28條但書規定得允上訴人遲至第二審程序始提出新攻擊或
    防禦方法之例外規定適用事由，是依民事訴訟法第436 條之
    28之規定，上訴人不得於第二審為主張，併予指明。綜上，
    上訴人既未就原審判決有何不適用法規或適用不當，或有民
    事訴訟法第469 條第1 款至第5 款當然違背法令之情形，為
    具體之指摘，依前開說明，上訴人之上訴為不合法，應予駁
    回。
四、末按於小額訴訟之上訴程序，法院為訴訟費用之裁判時，應
    確定其費用額，民事訴訟法第436條之32第1 項、第436條之
    19第1 項規定甚明。查本件上訴裁判費為1,500 元，應由上
    訴人負擔，爰併為裁定如主文第2 項所示。
六、據上論結，本件上訴為不合法，依民事訴訟法第436條之32
    第1、2項、第436條之19第1項、第444條第1項前段、第95條
    、第78條，裁定如主文。
中    華    民    國    95    年    2     月    27    日
               民事鳳山分庭審判長法    官  王伯文
                                 法    官  李代昌
                                 法    官  陳億芳
正本係照原本作成。
本裁定不得抗告。
中    華    民    國    95    年    2     月    27    日
                                 書 記 官  吳建德


司法院資訊處製作；財團法人民間司法改革基金會備份。
